【裁判字號】    90,上易,294
【裁判日期】    900724
【裁判案由】    電子遊戲場業管理條例
【裁判全文】
臺灣高等法院高雄分院刑事判決    九十年度上易字第二九四號
    上  訴  人  台灣高雄地方法院檢察署檢察官
    被      告  乙○○
右上訴人因被告違反電子遊戲場業管理條例案件，不服臺灣高雄地方法院八十九年度
易字第四三一六號中華民國九十年一月十二日第一審判決（起訴案號：臺灣高雄地方
法院檢察署八十九年度偵字第一二九八二號），提起上訴，本院判決如左：
      主  文
原判決撤銷。
乙○○違反未依電子遊戲場業管理條例規定，辦理營利事業登記者，不得經營電子遊
戲場業之規定，處拘役拾日，如易科罰金以佰元折算壹日。
      事  實
一、乙○○係設在高雄市○○區○○路台糖加昌站甲對面「真夠味檳榔攤」之負責人
    ，明知未依電子遊戲場業管理條例辦理營利事業登記者，不得經營電子遊戲場業
    ，竟在該檳榔攤上設置電動玩具一台，嗣於民國八十九年五月二十二日為高雄市
    政府聯合稽查小組查獲。
二、案經高雄市政府移送台灣高雄地方法院檢察署檢察官偵查起訴。
      理  由
一、訊之被告乙○○於原審審理時固坦承在其經營之「真夠味檳榔攤」擺設一台電動
    玩具不諱，惟辯稱：我係向人承租該地點經營檳榔店，沒有地址，供應檳榔及飲
    料，電動玩具是放在後面的鐵皮屋內，供自己及客人把玩，沒有經營電動玩具，
    因未達起徵點，所以沒有辦理營利事業登記（見八十九年十二月二十九日審判筆
    錄）云云。然查，被告擺設上開一台電玩，供顧客把玩，業據被告乙○○供承明
    確，且有高雄市政府聯合稽查紀錄表一紙在卷可憑，顯見被告乙○○所擺設之電
    玩機具有營業甚明，被告乙○○所辯自不足採。
二、查電子遊戲場業管理條例第十五條規定：「未依本條例規定辦理營利事業登記者
    ，不得經營電子遊戲場業」，而所謂電子遊戲場業，指設置電子遊戲機供不特定
    人益智娛樂之營利事業，該條例第三條定有明文。又該條例之立法理由為「為健
    全電子遊戲場之營業秩序，明定任何人未依本條例規定辦理營利事業登記，不得
    經營電子遊戲場業」就上開條文規定及其立法理由以觀，任何人未依電子遊戲場
    業管理條例規定，辦理營利事業登記，即不得經營電子遊戲機供不特定人打玩謀
    利之業務，並不以其經營規模大小而例外，應無可疑。再按一般立法例，許可事
    業方面有限制專業經營，如證券交易法第四十四條規定、第四十五條所規定之證
    券商即屬之，至本條例第三條規定：「本條例所稱電子遊戲場業，指設置電動遊
    戲機供不得定人益智娛樂之營利事業」據此該行業尚非屬許可事業，允許企業多
    角化經營，是以電子遊戲場業自不以專營或主要營業為設置電子遊戲機供不特定
    人娛樂之營利事業為限。核被告乙○○未依規定辦理營利事業登記，而經營電子
    遊戲場業，所為係違反電子遊戲場業管理條例第十五條之規定，應依該條例第二
    十二條規定論處。
三、原審以被告乙○○僅擺設一台電子遊戲機，非被告乙○○之主要營業，不屬於前
    開條例所稱之電子遊戲場業，其行為不罰，而諭知無罪判決，尚有未洽。檢察官
    上訴指摘原判決不當，為有理由，自應將原判決撤銷改判。爰審酌被告擺設之電
    子遊戲機僅一台，所得利益不多，情節尚輕，犯後態度等一切情狀，量處拘役十
    日，並諭知易科罰金之折算標準。
四、被告乙○○經合法傳喚，無甲當理由於審判期日不到庭，爰不待陳述依法逕行判
    決。
據上論斷，應依刑事訴訟法第三百六十九條第一項前段、第三百六十四條、第二百九
十九條第一項前段、第三百七十一條，電子遊戲場業管理條例第十五條、第二十二條
、刑法第十一條前段、第四十二條、罰金罰鍰提高標準條例第二條，判決如主文。
本案經檢察官鄭文貴到庭執行職務。
中    華    民    國      九十      年       七       月     二十四   日
                              臺灣高等法院高雄分院刑事第八庭
                                  審判長法官  郭雅美
                                        法官  洪兆隆
                                        法官  張盛喜
右甲本證明與原本無異。
不得上訴。
                                      書記官  魏文常
中    華    民    國      九十      年       七       月    二十五    日
附錄：本判決論罪科刑法條全文
電子遊戲場業管理條例第二十二條：
違反第十五條規定者，處行為人一年以下有期徒刑、拘役或科或併科新台幣五十萬元
以上二百五十萬元以下罰金。
電子遊樂場業管理條例第十五條
未依本條例規定辦理營利事業登記者，不得經營電子遊戲場業。
                                                                        Ｄ


司法院資訊處製作；財團法人民間司法改革基金會備份。
